# 一元收购非同一控制下的企业账务处理

提问人：andoxsulin 时间：2023-05-31 11:14:54
@chenyiwei 陈老师，请教一下，我们公司想跟客户甲准备合资设立一家公司A，但是实操中，A公司是由甲设立，今年 2 月成立，注册资本 1000 万，A占股100%，实缴资本为 0 ， 3 月A公司的净资产为-3万元， 4 月 27 日，我们公司与甲签订股权转让协议，约定以 3 月的净资产为基准，甲以 1 元转让51%的股权给我们，转让后，甲占股49%，认缴额为 490 万，我们公司占股51%，认缴额为 510 万，我们公司在 5 月委派董事和财务负责人到公司A，但是有个问题比较麻烦，甲在 4 月 27 日就注资 100 万到A公司， 4 月 30 日，A公司的净资产账面价值为 90 万，那我们公司的报表上，长期股权投资是按 1 元入账，还是按45.9万（90*51%）入账呀？

回答人：chenyiwei
从主帖信息来看，股权转让协议签订、甲按照转让后的剩余股权比例增资、本企业增资，这些交易都是在短期内完成的，应认定为互为前提和条件、旨在实现同一商业目的的一揽子交易。可以认为本企业和甲是同步对A公司增资的。
因此，本企业受让股权时，应依据双方增资前的状况和股权受让价格，确认长投成本为零；实际出资后按出资额确认为长投成本，并在完成出资后开始按权益法核算。

提问人：andoxsulin 时间：2023-06-16 19:54:13
虽然我们公司占比51%，但是合同协议显示我们是可以控制这家公司的，应该是非同一控制下的企业合并，那转让价 1 元是不是作为我们的合并对价呀？

回答人：chenyiwei
该目标公司截至转让日是空壳，不构成业务，所以只能说是投资成本的一部分，而不是合并成本。